臺灣彰化地方法院刑事判決　　　　　　 96年度訴字第363號
公　訴　人　臺灣彰化地方法院檢察署檢察官
被　　　告　甲○○
選任辯護人　莊崇意律師
上列被告因違反槍砲彈藥刀械管制條例案件，經檢察官提起公訴
（96年度偵字第112號），本院判決如下：
    主  文
甲○○未經許可，持有其他可發射子彈具有殺傷力之改造手槍，
處有期徒刑壹年陸月，併科罰金新台幣伍萬元，罰金如易服勞役
，以新臺幣壹仟元折算壹日；扣案之改造掌心雷手槍壹枝（含彈
匣壹個，槍枝管制編號0000000000），沒收。又未經許可，持有
其他可發射金屬具有殺傷力之改造空氣長槍，處有期徒刑壹年陸
月，併科罰金新台幣伍萬元，罰金如易服勞役，以新臺幣壹仟元
折算壹日；扣案之改造空氣長槍壹枝（槍枝管制編號0000000000
）、瓦斯鋼瓶肆瓶、鋼珠壹包，均沒收。應執行有期徒刑貳年，
併科罰金新台幣捌萬元，罰金如易服勞役，以新臺幣壹仟元折算
壹日。緩刑伍年，緩刑期內付保護管束；扣案之改造掌心雷手槍
壹枝（含彈匣壹個，槍枝管制編號0000000000）、改造空氣長槍
壹枝（槍枝管制編號0000000000）、瓦斯鋼瓶肆瓶、鋼珠壹包，
均沒收。
    事  實
一、甲○○明知可發射金屬或子彈具有殺傷力之槍枝，係槍砲彈
    藥刀械管制條例第4條第1項第1款所列管之物品，未經中央
    主管機關許可，不得持有，竟仍基於持有改造槍枝之犯意，
    先於(一)民國（下同）87年5、6月間，在臺中市「第一廣場」
    ，以新臺幣（下同）2500元之價格，向某真實姓名、年籍不
    詳之成年男子，購得可發射子彈、具有殺傷力之改造掌心雷
    手槍1枝（含彈匣1個，槍枝管制編號0000000000）後，即自
    斯時起，未經許可非法持有前揭改造掌心雷手槍，並將之藏
    放於其所駕駛之車牌號碼2360─GC號自小客車上。(二)甲○○
    再於95年8月中旬某日下午2時許，在臺中市水湳機場旁之攤
    位上，以12000元之價格，向某真實姓名、年籍不詳之成年
    男子，購得可發射金屬、具有殺傷力之改造空氣長槍1枝（
    槍枝管制編號0000000000），及可供上述改造空氣長槍發射
    用之瓦斯鋼瓶4瓶（即公訴人所稱之二氧化碳鋼瓶）、鋼珠1
    包後，並即自斯時起，未經許可而非法持有前揭改造空氣長
    槍及物品，並將之藏放在其位於彰化縣和美鎮○○里○○路
    260號之家中。嗣於95年12月21日上午7時45分許，為警持搜
    索票分別在前揭甲○○所有之自小客車及其前開住處3樓臥
    房內查獲，並扣得具殺傷力之改造掌心雷手槍1支（含彈匣1
    個）、改造空氣長槍1枝、瓦斯鋼瓶4瓶、鋼珠1包等物，始
    偵知上情。
二、案經彰化縣警察局和美分局報請臺灣彰化地方法院檢察署檢
    察官偵查起訴。
    理  由
一、程序部分：本案全部卷證所含括之供述證據及非供述證據，
    檢察官、被告及其選任辯護人均不爭執其證據能力，而依刑
    事訴訟法第159 條之5 規定「被告以外之人於審判外之陳述
    ，雖不符前4 條之規定，而經當事人於審判程式同意作為證
    據，法院審酌該言詞陳述或書面陳述作成時之情況，認為適
    當者，亦得為證據。當事人、代理人或辯護人於法院調查證
    據時，知有第159 條第1 項不得為證據之情形，而未於言詞
    辯論終結前聲明異議者，視為有前項之同意」，是後述所引
    用證據之證據能力均無疑義，合先敘明。
二、上揭犯罪事實，訊據被告於警詢、偵訊及本院審理中，均坦
    承不諱，復有扣案之槍枝、瓦斯鋼瓶、鋼珠，經警方送請內
    政部警政署刑事警察局以性能檢驗法、動能測試法鑑定結果
    ，認為犯罪事實欄一(一)所示槍枝，認係由仿德林吉雙管手槍
    製造，並車通槍管內阻鐵而成之改造掌心雷手槍（槍枝管制
    編號0000000000），機械性能良好，可擊發適用子彈，認具
    殺傷力；一(二)所示之槍枝，為以小型二氧化碳高壓鋼瓶內氣
    體為發射動力之空氣長槍1枝（槍枝管制編號0000000000號
    ），機械性能良好，經裝填直徑約6mm、重量約0.88g鋼珠，
    實際試射3次結果，測得鋼珠速度分別為每秒163公尺、194
    公尺、195公尺，計算其動能分別為11.69、16.56、16.73焦
    耳，單位動能面積分別為每平方公分41.35、58.57、59.17
    焦耳，而有關殺傷力之相關數據中，依日本科學警察研究所
    知研究結果，彈丸面積動能達每平方公分20焦耳，則足以穿
    入人體皮肉層，故認為具殺傷力；鋼珠1包則均為直徑約6m
    m鋼珠；瓦斯鋼瓶4瓶，係二氧化碳高壓鋼瓶等情，此有內政
    部警政署刑事警察局96年2月7日刑鑑字第0960000257號1份
    及查獲照片數幀（參見臺灣彰化地方法院檢察署96年度偵字
    第112號偵查卷宗第12頁至第18頁，警卷8頁、第9頁、第13
    頁至第17頁）在卷可參。是扣案上揭改造掌心雷手槍、改造
    空氣長槍，分別係屬槍砲彈藥刀械管制條例第4條第1項第1
    款所規定之槍砲，依同條例第5條規定，非經中央主管機關
    許可，不得持有之。綜上所述，被告上揭自白，核與前揭事
    證相符，應可採信，本案事證明確，被告上開犯行，應堪認
    定。
三、扣案之前揭可發射子彈或金屬，具有殺傷力之改造掌心雷手
    槍、改造空氣長槍，係屬槍砲彈藥刀械管制條例第4條第1項
    第1款所稱之可發射子彈或金屬具有殺傷力之槍枝，依據同
    條例第5條之規定，非經主管機關許可不得持有，是被告未
    經主管機關許可持有前開具殺傷力之改造掌心雷手槍、改造
    空氣長槍，核其所為，分別係犯槍砲彈藥刀械管制條例第8
    條第4項之未經許可持有可發射子彈具有殺傷力之改造手槍
    罪、同條項之未經許可持有可發射金屬具有殺傷力之改造空
    氣長槍罪。被告長時間分別持有前開具殺傷力之改造手槍、
    改造空氣長槍，均屬於繼續犯性質之單純一罪，仍僅各成立
    一罪，併此敘明。被告所犯上開二罪間，犯意各別，罪名不
    同，應分論併罰。又被告未經許可持有可發射子彈或金屬，
    具殺傷力之改造手槍罪、改造空氣長槍罪，所犯均為法定本
    刑3年以上10年以下有期徒刑，併科新臺幣7百萬元以下罰金
    之重罪，然被告年僅二十餘歲，年輕氣盛，好奇於市集上購
    得上開槍而持有，業經被告陳述在卷，其並無供自己或他人
    犯罪之意圖，即時危險性相對較輕，其顯係對國家重典認識
    不夠深切，致犯此重罪，被告性格尚非不可教化，是以本件
    犯罪之具體情狀及行為背景觀之，確屬情輕法重，客觀上足
    以引起社會一般人之同情而堪可憫恕，縱宣告法定最低度之
    刑猶嫌過重，爰依刑法第59條之規定，均酌予減輕其刑。爰
    審酌被告明知未經主管機關許可不得持有具殺傷力之改造掌
    心雷手槍、改造空氣長槍，仍為持有之行為，犯罪之動機雖
    屬可議，且對社會治安仍存有潛在之危險，惟其未曾以該槍
    犯罪，並未因此造成公眾或他人之現實惡害，且其有正當工
    作，有勞工保險卡影本在卷可參，暨被告犯後於警、偵及本
    院均坦認其犯行，態度尚稱良好等一切情狀，分量處如主文
    所示之刑，並就併科罰金刑部分，諭知易服勞役之折算標準
    ，並定其應執行刑。又被告前未曾因故意犯罪受有期徒刑以
    上刑之宣告，此有臺灣高等法院被告前案紀錄表存卷可參，
    被告係因一時好奇始持有本件具殺傷力之改造掌心雷手槍、
    改造空氣長槍，並無供自己或他人犯罪之意圖，其性格尚非
    不可教化，已如前述，被告犯罪非無可憫之處，且其犯後坦
    認行為失序，態度尚佳，足見深切之悔意，被告經此次教訓
    ，當能知所警惕，並無再犯之虞，且公訴人亦據此為被告求
    處從輕量刑及宣告緩刑（參本院審判筆錄），本院因認上開
    對被告所宣告之刑，應以暫不執行為適當，爰併予宣告緩刑
    5 年，並於緩刑期內宣告保護管束，以示警懲。
四、扣案之改造掌心雷手槍壹枝（含彈匣壹個，槍枝管制編號00
    00000000）、改造空氣長槍壹枝（槍枝管制編號0000000000
    ）係屬違禁物，應依刑法第38條第1項第1款規定，宣告沒收
    之。瓦斯鋼瓶4瓶、鋼珠1包，為被告所有供適用扣案槍枝所
    用，業經被告陳述明確，且該鋼珠均為直徑約6mm鋼珠，可
    裝於扣案改造空氣長槍射擊等情，已如前述，爰亦依刑法第
    38條第1項第2款之規定併予宣告沒收。
據上論斷，應依刑事訴訟法第299條第1項前段，槍砲彈藥刀械管
制條例第8條第4項，刑法第11條前段、第59條、第42條第3項前
段、第51條第5款、第7款、第74條第1項第1款、第93條第1項、
第38條第1項第1款、第2款，判決如主文。
本案經檢察官郭玄義到庭執行職務。
中　　華　　民　　國　　96　　年　　6 　　月　　20　　日
              刑事第三庭  審判長法  官  林欽章
                                法  官  葉明松
                                法  官  姚銘鴻
以上正本證明與原本無異。
如不服本判決，應於判決送達後10日內，向本院提出上訴狀 (須
附繕本)。
中　　華　　民　　國　　96　　年　　6 　　月　　20　　日
                                書記官  郭佳雯
槍砲彈藥刀械管制條例第8條第4項
未經許可，持有、寄藏或意圖販賣而陳列第 1 項所列槍枝者，處
 3年以上10年以下有期徒刑，併科新臺幣700萬元以下罰金。
